# 关于存货确认的时点选择及计价方式的问题

提问人：luwei110111 时间：2018-01-21 00:14:13
1.关于计价方式。A公司贸易业务板块模式为找到意向客户后再寻找货源，因此在当月的成本结转时，存货成本计价方式为采购合同对应销售合同，如当月在 2 个码头同时收购货物，码头①两个批次的收购价分别为1000,1500，码头②三个批次的收购价分别为1200,1300,1400，A公司收购完认为销售合同①的货物要求质量高，所以把码头②的货物卖给合同①，码头②三个批次加权平均，把码头①的货物卖给合同②，码头①的两个批次加权平均。个人觉得此种情况下可操作性会很强，而且属不属于同时采用了个别计价和加权平均？ 2.关于存货确认时点。A公司从B公司采购货物 5000 吨，B公司在码头装集装箱后便要求A公司付款90%，A公司付款后B公司给A公司开具了货权确认书并给其中 2000 吨开具了发票，另外 3000 吨未开具。合同约定货物交付前的风险和费用由B公司承担，A公司收到后验收不合格的风险由B公司承担。A公司在 12 月 31 日前收到了 5000 吨货物的货权确认书及 2000 吨货物的发票，其中 1000吨货物到达码头，但尚未过磅验收，另外的 4000 吨尚未到达码头。A公司账务处理为账面确认 2000 吨货物的存货。问题：是应该按照货权确认书确认 5000 吨存货？还是按照到达码头交付货物未标准确认 1000 吨存货？还是按照验收完毕为风险转移完毕的标准不确认存货？ 谢谢！

回答人：chenyiwei
1 、你的理解基本合理。 2 、建议明确“交付”的具体时点，是否为货物到码头即视为“交付”。如果是，则确认 1000 吨存货和 1000 吨的预付账款。

提问人：luwei110111 时间：2018-01-21 11:58:15
A公司在收到货物后都会有一个过磅验收的过程， 1000 吨只是举例，实际准确数量他们自己也不知道，那这 1000 吨是暂估确认还是过磅验收后确认？

回答人：chenyiwei
如果只有在过磅验收后才能可靠计量其数量和金额，则在过磅验收后确认存货。